臺灣雲林地方法院刑事判決
110年度易字第461號
公  訴  人  臺灣雲林地方檢察署檢察官
被      告  王源益




上列被告因竊盜案件，經檢察官提起公訴（110年度偵字第4526
號），本院判決如下：
    主    文
王源益犯竊盜罪，累犯，處拘役貳拾日，如易科罰金，以新臺幣
壹仟元折算壹日；又犯竊盜罪，累犯，處拘役參拾日，如易科罰
金，以新臺幣壹仟元折算壹日；又犯竊盜罪，累犯，處拘役拾日
，如易科罰金，以新臺幣壹仟元折算壹日。應執行拘役伍拾伍日
，如易科罰金，以新臺幣壹仟元折算壹日。
未扣案之犯罪所得新臺幣貳仟伍佰伍拾元沒收之，於全部或一部
不能沒收或不宜執行沒收時，追徵其價額。
    事    實
一、王源益意圖為自己不法之所有，基於竊盜之各別犯意，分別
    為下列行為：
　㈠於民國110年1月下旬某日起至同年2月15日16時許前之某時許
    ，徒手開啟鄰居張毓汶所承租、位在雲林縣○○市○○路000號6
    樓601室之工作室（下稱本案工作室）房門進入其內，取走
    放置於鐵架上卡其色布製零錢包（下稱本案零錢包）內之現
    金新臺幣（下同）500元，得手後旋即離去。
　㈡於同年2月15日16時許，徒手開啟本案工作室房門進入其內，
    旋取走放置於本案零錢包及黑色短夾內之現金合計2,000元
    ，得手後旋即離去。
　㈢於同年月19日22時1分許，徒手開啟本案工作室房門進入其內
    ，旋取走放置於本案零錢包內之現金50元，得手後旋即離去
    。嗣因張毓汶多次發現金錢短少，在本案工作室內裝設監視
    錄影器，經調閱監視錄影畫面後，報警處理，始悉上情。
二、案經張毓汶訴由雲林縣警察局斗六分局報告臺灣雲林地方檢
    察署檢察官偵查起訴。
    理    由
壹、證據能力部分：
　  本院下述所引用被告王源益以外之人供述證據，被告於本院
    準備程序時明示同意有證據能力（見本院卷第42頁、第71頁
    ），亦未於言詞辯論終結前聲明異議，本院審酌該等供述證
    據作成時之情況，尚難認有何違法取證或其他瑕疵，且與本
    案待證事實具相當關聯性，以之為本案證據尚無不當，依刑
    事訴訟法第159條之5規定，均有證據能力；又本院以下所引
    用非供述證據，並無證據證明有出於違法取得情形，復經本
    院依刑事訴訟法踐行調查程序，亦認均有證據能力。
貳、實體部分：
一、認定犯罪事實所憑之證據及理由：
　　上開犯罪事實，業據被告於警詢、偵查及本院審理時坦承不
    諱，核與證人即告訴人張毓汶於警詢及本院審理時、證人即
    本案工作室房東禤梅德於警詢之證述相符（見偵卷第17頁至
    第23頁、第31頁、第32頁、第87頁、第88頁、本院卷第73頁
    至第75頁），並有現場照片9張、監視器影像擷圖2張、雲林
    縣警察局斗六分局公正派出所受理案件證明單、受理各類案
    件紀錄表在卷可稽（見偵卷第39頁至第53頁），足認被告上
    開自白與事實相符，應可採信。是本案事證明確，被告上開
    犯行均堪認定，應依法論科。
二、論罪科刑之理由：
  ㈠核被告所為，均係犯刑法第320條第1項之竊盜罪。起訴意旨
    雖認被告係犯刑法第321條第1項第1款之侵入住宅竊盜罪。
    惟證人張毓汶於本院審理時證述：本案工作室只有當工作室
    使用，我沒有在那邊居住，也沒有其他人在本案工作室居住
    等語明確（見本院卷第73頁、第74頁），足見本案工作室非
    屬住宅或有人居住之建築物，上開起訴法條，容有未合，惟
    本院所認定之犯罪事實與檢察官起訴書所載之社會基本事實
    同一，且經本院當庭諭知上開罪名（見本院卷第81頁），爰
    依法變更起訴法條。
  ㈡被告所犯上開3罪，犯意各別、時間不同，應予分論併罰。
  ㈢刑之加重：
　　被告前因不能安全駕駛案件，經臺灣桃園地方法院以105年
    度交易字第299號判決判處有期徒刑8月確定，於106年9月14
    日縮短刑期執行完畢出監等情，有臺灣高等法院被告前案紀
    錄表1份存卷可按，其於有期徒刑執行完畢後再犯本件有期
    徒刑以上之3罪，均為累犯。本院審酌被告前後所犯罪質固
    不相同，然被告未因前案徒刑執行完畢有所警惕，對刑罰之
    反應力薄弱，並無司法院大法官釋字第775號解釋意旨所指
    依累犯規定加重將使被告所承受之刑罰超逾其所應負擔之罪
    責，而違背憲法比例及罪刑相當原則者之情形，爰依刑法第
    47條第1項之規定加重其刑。
　㈣爰以行為人責任為基礎，審酌被告前有因竊盜案件，經法院
    論罪科刑及執行之前科，有臺灣高等法院被告前案紀錄表在
    卷可參，素行難認良好，仍不思循正途賺取財物，竟為不勞
    而獲而為本案犯行，危害社會治安及告訴人之權益，所為非
    是，並兼衡被告犯罪之動機、目的、徒手竊取之手段、自陳
    國小畢業之智識程度，家庭經濟狀況不佳（見本院卷第80頁
    、第81頁），暨被告各次竊得財物之價值、坦承犯行之犯後
    態度等一切情狀，分別量處如主文所示之刑，及諭知如易科
    罰金之折算標準。復考量本案各罪之犯罪時間相近、罪質相
    同等情，定應執行之刑及諭知易科罰金之折算標準如主文所
    示。
三、沒收部分：
　　按犯罪所得，屬於犯罪行為人者，沒收之，於全部或一部不
    能沒收或不宜執行沒收時，追徵其價額，刑法第38條之1第1
    項前段、第3項分別定有明文。經查，被告所竊得之現金合
    計2,550元，未據扣案，既屬被告犯罪所得，應依刑法第38
    條之1第1項、第3項規定予以宣告沒收，並於全部或一部不
    能或不宜執行沒收時，追徵其價額。
據上論斷，應依刑事訴訟法第299條第1項前段、第300條，刑法
第320條第1項、第47條第1項、第41條第1項前段、第51條第6款
、第38條之1第1項、第3項，刑法施行法第1條之1第1項，判決如
主文。
本案經檢察官林柏宇提起公訴，檢察官林豐正到庭執行職務。
中　　華　　民　　國　　110 　年　　12　　月　　7 　　日
                  刑事第二庭  法  官  簡鈺昕
以上正本證明與原本無異。 　　　　　　　　　
如不服本判決應於收受判決後20日內向本院提出上訴書狀，並應
敘述具體理由；其未敘述上訴理由者，應於上訴期間屆滿後20日
內向本院補提理由書（均須按他造當事人之人數附繕本）。「切
勿逕送上級法院」。
                              書記官  林芳宜
中　　華　　民　　國　　110 　年　　12　　月　　7 　　日
附錄本案論罪科刑法條全文：
中華民國刑法第320條
意圖為自己或第三人不法之所有，而竊取他人之動產者，為竊盜
罪，處5年以下有期徒刑、拘役或50萬元以下罰金。
意圖為自己或第三人不法之利益，而竊佔他人之不動產者，依前
項之規定處斷。
前二項之未遂犯罰之。